---
title: "EjerciciosPyE"
author: "Iván"
date: "2023-12-08"
output: html_document
---

```{r setup, include=FALSE}
knitr::opts_chunk$set(echo = TRUE)
```

## R Markdown

Valor de la densidad de una N (0, 1) en el punto 0.3
```{r}
dnorm(0.3,0,1) 
```
FN (0,1)(0,3) = P(N(0,1)<=0.3), valor de la CDF en 0.3

```{r}
pnorm(0.3,0,1) 
```
Primer cuantil de una N(0,1) -> qnorm es la funcion inversa de la CDF


```{r}
qnorm(0.25,0,1)
pnorm(qnorm(0.25,0,1),0,1)
```


# Ejercicio 1

X sigue una poisson 6, hallar Probabilidad X=10
```{r}

dpois(10,6)
```


b) prob X a lo sumo 5

```{r}
ppois(5,6)
```

c) menor valor de x para q P(X<=x)>=0.10
```{r}
qpois(0.1,6)
```



# Ejercicio 2
X exponencial de media 2 - lambda es 0.5

a) densidad en 1
```{r}
dexp(1,0.5)
```


b) prob valor no supere 2.5

```{r}
pexp(2.5,0.5)
```

c) punto que deja por debajo el 0.8
```{r}
qexp(0.8,0.5)
```



# Ejercicio 3

12 valores aleatorios de una unif (0,1)
```{r}

runif(12,0,1)
matrix(runif(12,0,1),nrow=2) # anterior pero en matrix 2x6
```


# Ejercicio 4

Binomial 5 0.4, 100 valores

```{r}
x = rbinom(100,5,0.4)

p = c()

for (i in 0:5){
  p[i+1]=sum(x==i)/100
  } # prob de cada elemento

p

mean(x)
sd(x) # desviacion tipica
```



# Ejercicio 5


```{r}
x = rnorm(10000,0,1) # normal de dist N(0,1) con 10000 valores

xcdf = ecdf(x) #funcion distribucion
plot(xcdf)

xcdf(0) 

library(ggplot2) #Instruccion para cargar el paquete ggplot 2
ggplot(data = NULL,aes(x))+
  stat_ecdf(col="red", size=1.2)+ # Instruccion para dibujar la ECDF
  labs(x ="", y="Funcion de distribucion empırica")+
  # Anadir etiquetas a los ejes
  ggtitle("Estimacion de la funcion de distribucion de una N(0,1)")
# Anadir un tıtulo al grafico

quantile(x,0.95) 
```

# Ejericio 6



```{r cars}
n = 100
k = c(1,2,3)
prob = c(0.2,0.5,0.3)
x = sample(k,n,prob,replace=TRUE)
```

---

#Examen

Sea X=1/10*sum(Yi) con i de 1 a 50 e Yi = U(0,10)

#1. Simula 5000 valores aleatorios de X
```{r}

n = 5000

x = replicate(n,{
  y=runif(50,0,10)
  sum(y)/10
})

```

# 2. Calcula su esperanza y P(25<X<=30)
```{r}

mean(x)
sum(x>25 & x<=30)/n
```


# 3. Dibuja la función distribución empírica de X 
```{r}
  
library(ggplot2) #Instruccion para cargar el paquete ggplot 2

g1 = ggplot(data = NULL,aes(x))+stat_ecdf(col="orange", size=1.3)+ # Instruccion para dibujar la ECDF
  labs(x ="", y="Funciones de distribución")+  # Anadir etiquetas a los ejes
  ggtitle("Estimación de la función de distribución de la variable X comparando con distintas distribuciones normales")# Anadir un título al grafico

g1 

```

# 4. Compara graficamente la función distribución de X con N(20,2), N(25,2) y N(25,3)

```{r}
t = seq(0,50,0.01)

n20 = pnorm(t,20,2)
n252 = pnorm(t,25,2)
n253 = pnorm(t,25,3)



g2 = g1 + geom_line(aes(x=t,y=n20),col='red',size=1)
g3 = g2 + geom_line(aes(x=t,y=n252),col='blue',size=1)
g4 = g3 + geom_line(aes(x=t,y=n253),col='green',size=1) 
g4
```


Se parece bastante a la azul, N(25,2)