---
title: "Script Estadistica"
author: "Jaime Rodrigo Roldán Corcelles"
date: "2023-12-07"
output: html_document
---

```{r setup, include=FALSE}
knitr::opts_chunk$set(echo = TRUE)
```

## Deberes del Torok

#Primera entrega:
Compute:
a) point estimation for the expectation m and variance sigma^2 for samples x1 and x2
```{r}
set.seed(123)
x1=rnorm(100)
x2=rnorm(100,2)

media=mean(x1); media

desviacion=sd(x1); desviacion
varianza=var(x1) ; varianza




```
b) one and two sided confidence intervals for x1
```{r}

#MEDIA
#ONE SIDED

alfa=0.05 #máximo error que queremos cometer (p-value)
gamma=1- alfa #probabilidad que queremos que caiga dentro de nuestro intervalo
n=length(x1)
t_gamma=qt(gamma, n-1)

mD1=media-t_gamma*desviacion/sqrt(n)
mH1=media+t_gamma*desviacion/sqrt(n)

intervalo_bajo=c('- infinito', mD1) ; intervalo_bajo

intervalo_alto=c(mH1,'infinito') ; intervalo_alto

#TWO SIDED

t_gamma1medios=qt((gamma+1)/2,n-1)
mD2=media-t_gamma1medios*desviacion/sqrt(n)
mH2=media+t_gamma1medios*desviacion/sqrt(n)

intervalo=c(mD2,mH2); intervalo

#VARIANZA

#ONE SIDED

chi_gamma=qchisq(gamma,n-1)
chi_1menosgamma=qchisq(1-gamma,n-1)

varD1=(n-1)*varianza/chi_gamma
varH1=(n-1)*varianza/chi_1menosgamma

intervalo_bajo=c('- infinito', varD1) ; intervalo_bajo

intervalo_alto=c(mH1,'infinito', varH1) ; intervalo_alto

#TWO SIDED

chi_1masgammamedios=qchisq((1+gamma)/2,n-1)
chi_1menosgammamedios=qchisq((1-gamma)/2,n-1)

varD2=(n-1)*varianza/chi_1masgammamedios
varH2=(n-1)*varianza/chi_1menosgammamedios

intervalo=c(varD2,varH2); intervalo


```

c) write a function for b) wit input x and let it return the endpoints of interval (use a list)
```{r}
intervalo_confi=function(x){
  alfa=0.05 #máximo error que queremos cometer (p-value)
  gamma=1- alfa #probabilidad que queremos que caiga dentro de nuestro intervalo
  n=length(x1)

  t_gamma1medios=qt((gamma+1)/2,n-1)
  mD2=media-t_gamma1medios*desviacion/sqrt(n)
  mH2=media+t_gamma1medios*desviacion/sqrt(n)
  
  intervalo=list(low=mD2,high=mH2)
  intervalo
}
print(intervalo_confi(x))
```

#Segunda Entrega
Add a row to a DF!
```{r}
# Crear un DataFrame de ejemplo
df <- data.frame(
  Nombre = c("Juan", "María", "Carlos"),
  Edad = c(25, 30, 22),
  Puntuacion = c(80, 95, 75)
)

# Mostrar el DataFrame original
print("DataFrame Original:")
print(df)

# Nueva fila que quieres añadir
nueva_fila <- data.frame(
  Nombre = "Ana",
  Edad = 28,
  Puntuacion = 90
)

# Añadir la nueva fila al DataFrame original
df <- rbind(df, nueva_fila)

# Mostrar el DataFrame después de añadir la nueva fila
print("DataFrame con la Nueva Fila:")
print(df)

```

Add a column to a DF!
```{r}
# Crear un DataFrame de ejemplo
df <- data.frame(
  Nombre = c("Juan", "María", "Carlos"),
  Edad = c(25, 30, 22),
  Puntuacion = c(80, 95, 75)
)

# Mostrar el DataFrame original
print("DataFrame Original:")
print(df)

# Crear una nueva columna
nueva_columna <- c(10, 20, 30)

# Añadir la nueva columna al DataFrame
df <- cbind(df, NuevaColumna = nueva_columna)

# Mostrar el DataFrame después de añadir la nueva columna
print("DataFrame con la Nueva Columna:")
print(df)


```

Add a new element to a List!
```{r}
# Crear un DataFrame de ejemplo
df <- data.frame(
  Nombre = c("Juan", "María", "Carlos"),
  Edad = c(25, 30, 22),
  Puntuacion = c(80, 95, 75)
)

# Mostrar el DataFrame original
print("DataFrame Original:")
print(df)

# Modificar un elemento específico en el DataFrame
nueva_puntuacion <- 90
df[2, "Puntuacion"] <- nueva_puntuacion

# Mostrar el DataFrame después de la modificación
print("DataFrame Modificado:")
print(df)

```

## 2) 

You can also embed plots, for example:

```{r}

```

